Cristian Andrés Peña Villar

Ingeniero en desarrollo de videojuegos y realidad virtual Universidad de Talca

Villa Alegre, Chile · www.linkedin.com/in/cristian-peña-villar ·+569 68687066 · cristian.penavillar@gmail.com

Perfil Profesional

Creativo Ingeniero en desarrollo de videojuegos y realidad virtual con experiencia en el diseño y desarrollo de videojuegos. Con un enfoque sólido en el desarrollo de proyectos, colaborando con equipos multidisciplinarios y gestión de proyectos desde la idea hasta la ejecución.

Experiencia laboral

Cienart Studios Santiago, Chile

Desarrollador de videojuegos

Julio 2024-Octubre 2024

• Desarrollo de un Endless Runner, en colaboración con un equipo multidisciplinario y creación del GDD.

BCS Studios La Serena, Chile

Estudiante en práctica - Desarrollador de videojuegos

Enero 2023-Febrero 2023

• Desarrollo de un prototipo de RPG táctico como programador en el área de experimentación.

Colegio Artisctico del Maule

Talca, Chile

Instructor de taller escolar

Septiembre 2022–Noviembre 2022

 Organización de un taller educativo de videojuegos con Scratch para estudiantes de enseñanza básica, en trabajo conjunto con compañeros.

Universidad de Talca - Facultad de Odontología

Talca, Chile

Estudiante en práctica - Desarrollador de videojuegos

Enero 2021-Febrero 2021

• Desarrollo de un prototipo de serious game para el departamento de odontología de la universidad de Talca, a cargo del Dr. Francisco Franzani.

Educación

Universidad de Talca Talca, Chile

Ingeniería en desarrollo de videojuegos y realidad virtual - Aprobado con Distinción Marzo

Marzo 2019 - Abril 2024

Habilidades e intereses

Lenguajes de programación: C#, C++, C, Python, Java, HTML, CSS, JavaScript, Dart.

Motores de videojuegos: Unity - Unreal Engine.

Idiomas: Inglés B1.

Control de versiones: GitHub.